# 同控下合并购买少数股东权益

提问人：eeeelson 时间：2021-08-11 13:33:04
上市公司A持有B公司100%股权，持有C公司75%股权，C公司持有D公司60%股权（长投账面价值为 0 ）。
20x1年，B公司以 4000 万元购买C公司持有的D公司60%的股权。
交易前，A公司间接持有D公司45%股权，交易后A公司简介持有D公司60%股权。
我理解这构成购买少数股东权益，想请教下陈版主上述交易在B、C单体报表，及A的合并报表如何进行账务处理。

回答人：chenyiwei
这次交易发生在合并范围内的母子公司之间，不涉及外部第三方。所以在交易前后，对最终母公司A的合并报表不会产生任何影响。B按同一控制下企业合并处理；C按常规的处置子公司处理。